# DANIEL OSORIO MARÍN

Product Owner y Científico de datos



#### 1. PERFIL

Product Owner y Científico de datos con experiencia en proyectos TI, ciencia de datos y analítica. Tengo habilidades en herramientas de sistemas de gestión de información, Python, Splunk, SQL; y experiencia en el marco de trabajo SCRUM para desarrollo ágil. Actualmente, también me desempeño como docente de proyectos de la Universidad Nacional de Colombia.

#### 2. CONTACTO

Celular: +57 3127723184 E-mail: dfosoriom@gmail.com

LinkedIn: www.linkedin.com/in/dfosoriom

Medellín - Colombia

#### 3. EDUCACIÓN

#### Ciencia de datos

- Ministerio de ciencia y tecnología de Colombia. Correlation one Data Science For all (DS4A) Latin America 2020. Graduado con honores. Carga horaria 375h.
- TechLabs Digital Shaper Program 2020 Carga horaria 300h.

### **Machine Learning and Data Science**

Universidad Nacional de Colombia. 2020.
 Carga horaria 192h.

## SCRUM Foundation Professional Certificate

CertiProf. 2022.
 Carga horaria 192h.

## Especialista en Ingeniería Mecánica

 Ingeniero mecánico con énfasis en ingeniería de proyectos.

Universidad Nacional de Colombia. 2011-2017.

#### 4. IDIOMAS

INGLÉS - B2

#### 5. HABILIDADES

- SPLUNK
- PYTHON
- GOOGLE ANALYTICS
- POWER BI

#### 6. EXPERIENCIA

#### **Product owner & Data scientist**

Protección S.A.

Junio 2021 - Actualidad

- Refinamiento de Product Backlog para célula de desarrollo de transacciones y célula desarrollo de modelos analíticos.
- Medición de resultados y monitoreo de datos pertenecientes a iniciativas y modelos analíticos de la empresa.
- Diseño experiencia de usuario para nuevas transacciones de la empresa.
- Análisis de datos de los canales digitales de la empresa: Web, Chatbot,
  Zona transaccional, línea de servicio.

## Ingeniero de proyectos

Servireencauche de Colombia S.A. Febrero 2017 - Junio 2021

- Análisis y visualización de datos de Mantenimiento.
- Liderazgo del equipo de trabajo multidisciplinario. 20 personas.
- Planificación de actividades de logística y mantenimiento de equipos pertenecientes a diversos proyectos clientes de la empresa.

## Docente Universitario Proyectos en Ingeniería

Universidad Nacional de Colombia Febrero 2018 - Actualidad

- Asesorías a proyectos estudiantiles y proyectos de grado.
- Docente de grupos multidisciplinarios.
- Miembro activo del comité asesor Instituto de Educación en Ingeniería.

## Estudiante Auxiliar en Investigación

Universidad Nacional de Colombia Marzo de 2012 - Mayo 2016

- Diseño y construcción de equipos prototipos para la fabricación de dientes artificiales.
- Fabricación de compuestos de matriz polimérica a partir de fibras de hojas de piña.
- Desempeño Reológico y Tribológico de un exopolisacárido usado como fluido de corte.
- Modificación del coeficiente de fricción entre aceros inoxidables usando nanotubos de carbono.

## DANIEL OSORIO MARÍN

### 7. FORMACIÓN COMPLEMENTARIA Y CERTIFICACIONES

- Business analytics. Universidad Pontificia Bolivariana sede Medellín. 2021. Duración 64h.
- Google Analytics Avanzado. Curso ofrecido por Google Analytics Academy, 2021. Duración 32h.
- Análisis y visualización de datos con Python. Formación completa Programa de Machine Learning and Data Science.
  Universidad Nacional de Colombia Sede Bogotá, 2020. Duración 64h.
- Machine Learning. Formación completa Programa de Machine Learning and Data Science. Universidad Nacional de Colombia Sede Bogotá, 2020. Duración 64h.
- **BigData.** Formación completa Programa de Machine Learning and Data Science. Universidad Nacional de Colombia Sede Bogotá, 2020. Duración 64h.
- Python 3. Complete Python Bootcamp: Go from zero to hero in Python 3. Udemy. https://www.udemy.com/complete-python-bootcamp, 2019. Duración 64h.
- Curso de liderazgo integral. Universidad Nacional de Colombia Sede Medellín. 2019. Duración 20h.
- Curso de Confiabilidad y Análisis de Riesgo. Universidad Nacional de Colombia Sede Medellín, 2016. Duración 64h.
- Curso de programación y planificación. Universidad Nacional de Colombia Sede Medellín, 2016. Duración 64h.
- Curso de control estadístico de la calidad usando el software R. Universidad Nacional de Colombia Sede Medellín, 2016.
  Duración 16h.

#### 8. PUBLICACIONES Y PONENCIAS

- "INGENIERÍA PARA LA VIDA: UN MANIFIESTO DESDE LA UNIVERSIDAD NACIONAL DE COLOMBIA".
  - Presentado en Encuentro Internacional de Educación en Ingeniería ACOFI. Año: 2022.
- "RHEOLOGICAL CHARACTERIZATION OF POLYMER BLENDS FOR MANUFACTURING OF DENTAL PROSTHESES"
  Presentado en el 23rd ABCM International Congress of Mechanical Engineering, Río de Janeiro-Brasil. Año: 015.
- "RHEOLOGICAL AND TRIBOLOGICAL PERFORMANCE OF A EXOPOLYSACCHARIDE USED AS CUTTING FLUID EXTRACTED FROM AN ALGAE"
  - Presentado en el 23rd ABCM International Congress of Mechanical Engineering, Río de Janeiro. Brasil. Año: 2015.
- "EFECTO REOLÓGICO DE LA AGREGACIÓN DE NANOPARTÍCULAS A FLUIDOS LUBRICANTES"
  Revista colombiana de materiales. Año: 2014.